臺灣基隆地方法院刑事判決　
111年度訴字第161號
公  訴  人  臺灣基隆地方檢察署檢察官
被      告  蔡金賢




上列被告因傷害等案件，經檢察官提起公訴（111年度偵字第270
0號），被告於準備程序進行中，就被訴事實為有罪之陳述，經
本院合議庭裁定由受命法官獨任進行簡式審判程序，判決如下：
    主  文
蔡金賢犯傷害罪，處有期徒刑參月，如易科罰金，以新臺幣壹仟
元折算壹日。
    事  實
一、蔡金賢於民國111年4月4日凌晨3時56分許，攀爬進入新北市
    ○○區○○街00巷00號房屋後陽台（侵入住居部分，未據告訴）
    ，欲開啟窗戶進入屋內行竊，觸動該址房屋安裝之保全警報
    系統，遂停留在後陽台（所涉竊盜部分，經檢察官為不起訴
    處分），中興保全科技股份有限公司（下稱中興保全）人員
    陳憬褕接獲管制中心通報保全系統異常，前往現場查看發現
    有人藏匿房屋後陽台旋即報警，新北市政府警察局瑞芳分局
    瑞芳派出所警員林秉彥、游勝豐獲報前往，於同日4時30分
    許抵達後先環顧察看房屋周圍環境，由警員游勝豐留守在屋
    後，於同日4時52分許，由保全人員陳憬褕引導警員林秉彥
    進入屋內後，看見蔡金賢手持長型鐵鉤站在後陽台，蔡金賢
    明知身著警察制服之林秉彥係依法執行警察職務之公務員，
    為脫免逮捕，基於妨害公務及傷害之犯意，持長型鐵鉤攻擊
    林秉彥，以此方式對依法執行職務之林秉彥施以強暴，林秉
    彥見狀持警棍防禦並上前逮捕，致林秉彥受有右側小指挫傷
    、左側膝部擦傷等傷害，嗣後保全人員陳憬褕及警員游勝豐
    到場共同壓制蔡金賢而查獲。
二、案經新北市政府警察局瑞芳分局移送暨林秉彥訴由臺灣基隆
    地方法院檢察署檢察官偵查後起訴。
    理  由
壹、程序事項
　　被告蔡金賢所犯者非為死刑、無期徒刑、最輕本刑為3年以
    上有期徒刑之罪或高等法院管轄第一審案件，其於準備程序
    進行中，先就被訴事實為有罪之陳述，經告知其簡式審判程
    序之旨，並聽取公訴人、被告之意見後，本院合議庭依刑事
    訴訟法第273條之1第1項之規定，裁定由受命法官獨任以簡
    式審判程序進行本案之審理，且依同法第273條之2規定，簡
    式審判程序之證據調查，不受同法第159條第1項、第161條
    之2、第161條之3、第163條之1及第164條至第170條規定之
    限制，併予敘明。
貳、實體事項
一、事實認定
    上揭犯罪事實，業據被告於本院訊問、準備程序及審理時坦
    承不諱（見本院訴字卷第69頁、第130頁、第137至142頁）
    ，核與證人林秉彥、游勝豐、陳憬褕之證述情節相符（見偵
    卷第27至29頁、第309至314頁；本院卷第137至139頁），復
    有搜索扣押筆錄暨扣押物品目錄表、職務報告書、瑞芳礦工
    醫院乙種診斷書、現場及扣案物照片、新北市政府警察局瑞
    芳分局瑞芳派出所勤務分配表、中興保全科技股份有限公司
    安全系統平面圖資料、警方配載密錄器錄影擷圖照片、警員
    林秉彥之受傷照片、中興保全客戶使用紀錄表及異常處理詳
    細記錄、瑞芳派出所員警工作紀錄簿附卷可稽（見偵卷第37
    至41頁、第45至47頁、第51至54頁、第329至341頁、第345
    至377頁、第397至399頁），並經本院當庭勘驗密錄器錄影
    光碟屬實，製有勘驗筆錄及擷圖照片在卷可考（見本院訴字
    卷第137頁、第149至157頁），復有長型鐵鉤扣案可資佐證
    ，足認被告上開不利於己之任意性自白與事實相符，堪予採
    信。從而本案事證明確，被告犯行洵堪認定，應予依法論科
    。
二、論罪科刑
  ㈠核被告所為，係犯刑法第135條第1項之對於公務員依法執行
    職務時施強暴罪及刑法第277條第1項之傷害罪。被告以一強
    暴行為妨害告訴人公務之執行，同時傷害其身體，所犯對於
    公務員依法執行職務時施強暴罪與傷害罪，為想像競合犯，
    應依刑法第55條之規定，從一重之傷害罪處斷。
  ㈡被告前因①妨害自由案件，經臺灣苗栗地方法院以107年度易
    字第58號判決判處有期徒刑3月確定，於107年9月11日易科
    罰金執行完畢；②加重竊盜案件，經臺灣新竹地方法院以108
    年度易字第254號判決判處應執行有期徒刑1年6月，上訴後
    ，經臺灣高等法院以108年度上易字第1412號判決上訴駁回
    確定；上開①、②案所處之刑，嗣經臺灣高等法院於108年12
    月10日以108年度聲字第4098號裁定應執行有期徒刑1年8月
    ，於108年12月25日確定後入監執行，於110年4月19日執行
    完畢，接續執行另案（臺灣新竹地方法院109年度竹北簡字
    第55號）所處有期徒刑6月，於110年5月25日假釋，再接續
    執行另案（臺灣新竹地方法院109年度聲字第1466號）裁定
    之拘役80日，業於110年6月13日出監等情，有臺灣高等法院
    被告前案紀錄表及在監在押全國紀錄表在卷可按，其於受有
    期徒刑之執行完畢後，5年以內故意再犯本件有期徒刑以上
    之罪，為累犯。又依司法院大法官釋字第775號解釋意旨所
    示，法院應區分行為人所犯情節，裁量是否依刑法第47條第
    1項之累犯規定加重本刑，以避免因一律加重最低本刑，致
    生行為人所受刑罰超過其所應負擔之罪責，其人身自由因此
    遭受過苛之侵害，而不符憲法罪刑相當原則。本院衡酌被告
    行為之不法內涵與罪責程度，考量被告構成累犯之前案紀錄
    為妨害自由、竊盜案件，本件被告因意欲行竊而違犯本案，
    顯見其經刑罰矯正，仍未有所警惕，足見其惡性非輕及對刑
    罰反應力薄弱，認被告所犯本案之罪，有依刑法第47條第1
    項之規定加重其刑之必要。
  ㈢爰以行為人之責任為基礎，審酌被告明知告訴人林秉彥係依
    法執行職務之公務員，無視國家法令執行之尊嚴，蔑視公權
    力，持長型鐵鉤攻擊告訴人，致告訴人受有傷害，其行為對
    於告訴人之身體法益與公務執行之尊嚴所生之損害甚鉅；惟
    念被告坦承犯行，當庭向告訴人道歉並與告訴人成立調解（
    見本院訴字卷第144頁、第125至126頁），顯見犯後具悔意
    與彌補之心，兼衡被告自述國中畢業之智識程度、因疫情失
    業、離婚、子女已成年之家庭狀況（見本院訴字卷第144頁
    ）暨其之犯罪動機、目的、手段、告訴人之傷勢程度、尚未
    實際給付賠償（見本院訴字卷第163頁公務電話紀錄）等一
    切情狀，量處如主文所示之刑，並諭知易科罰金之折算標準
    ，以示懲儆。
  ㈣扣案之長型鐵鉤雖係被告供犯罪所用之物，然非被告所有，
    亦無證據證明係第三人無正當理由提供被告犯罪之用，核非
    違禁物，不予宣告沒收；至於其餘扣案物，或僅爲本案之證
    據而非犯罪工具，或查與本案論以有罪之犯罪事實無涉，爰
    不予宣告沒收，附此敘明。 
據上論斷，應依刑事訴訟法第273條之1第1項、第284條之1、第2
99條第1項前段，判決如主文。
本案經檢察官藍巧玲提起公訴，經檢察官陳宜愔到庭執行職務。
中　　華　　民　　國　　111 　年　　6 　　月　　2 　　日
                  刑事第五庭  法  官     鄭虹眞
以上正本證明與原本無異。
如不服本判決應於收受送達後20日內向本院提出上訴書狀，並應
敘述具體理由；其未敘述上訴理由者，應於上訴期間屆滿後20日
內向本院補提理由書（均須按他造當事人之人數附繕本）「切勿
逕送上級法院」。
中　　華　　民　　國　　111 　年　　6 　　月　　2 　　日
                              書記官     洪幸如
附錄本案論罪科刑法條全文：
《中華民國刑法第135條》
對於公務員依法執行職務時，施強暴脅迫者，處3年以下有期徒
刑、拘役或30萬元以下罰金。
意圖使公務員執行一定之職務或妨害其依法執行一定之職務或使
公務員辭職，而施強暴脅迫者，亦同。
犯前二項之罪而有下列情形之一者，處6月以上5年以下有期徒刑
：
一、以駕駛動力交通工具犯之。
二、意圖供行使之用而攜帶兇器或其他危險物品犯之。
犯前三項之罪，因而致公務員於死者，處無期徒刑或7年以上有
期徒刑；致重傷者，處3年以上10年以下有期徒刑。
《中華民國刑法第277條》
傷害人之身體或健康者，處5年以下有期徒刑、拘役或50萬元以
下罰金。
犯前項之罪，因而致人於死者，處無期徒刑或7年以上有期徒刑
；致重傷者，處3年以上10年以下有期徒刑。